【裁判字號】    92,易,102
【裁判日期】    920506
【裁判案由】    毒品危害防制條例
【裁判全文】
台灣苗栗地方法院刑事判決                          九十二年度易字第一二號
    公  訴  人  臺灣苗栗地方法院檢察署檢察官
    被      告  甲○○
右列被告因違反毒品危害防制條例案件，經檢察官提起公訴（九十二年度毒偵字第九
三號）暨移
    主      文
甲○○施用第一級毒品，處有期徒刑陸月，如易科罰金，以佰元折算壹日；又連續
施用第二級毒品，處有期徒刑肆月，如易科罰金，以佰元折算壹日，扣案之施用第
二級毒品安非他命器具玻璃頭吸食器壹個沒收之；應執行有期徒刑玖月，如易科罰金
，以佰元折算壹日，扣案之施用第二級毒品安非他命器具玻璃頭吸食器壹個沒收之
。
    事      實
一、甲○○曾於民國八十六年五月二十二日因違反麻醉藥品管理案件，經台灣新竹地
    方法院判處有期徒刑六月確定，甫於八十六年八月十三日經易科罰金執行完畢（
    未構成累犯）。又前因施用毒品案件，先後經台灣苗栗地方法院裁定送觀察、勒
    戒後，均認無繼續施用毒品傾向，經台灣苗栗地方法院檢察署檢察官分別於八十
    七年七月二十七日以八十七年度偵字第三三七四號及八十八年七月二十三日以八
    十八年偵字第三七九三號為不起訴處分確定在案。詎仍不知悔改，竟基於施用第
    一級毒品海洛因之犯意，於九十一年九月三十日二十二時五十五分許起回溯前三
    日內之某時許，在不詳處所，以不詳方法，施用第一級毒品海洛因一次；復另行
    起意，基於施用第二級毒品安非他命之概括犯意，自九十一年九月三十日經警採
    尿時起回溯前三日內之某時許起，至九十二年一月二十八日經警採尿起回溯前三
    日之某時許止，在其所駕駛之砂石車或其他不詳處所，以不詳方法，施用第二級
    毒品安非他命多次。嗣先於九十年九月三十日二十二時五十五分許，經警在苗栗
    縣竹南鎮○○路與三泰街口查獲，並扣得其所有供施用第二級毒品安非他命器具
    玻璃頭吸食器一個，經採集其尿液送驗結果，呈嗎啡及甲基安非他命陽性反應。
    繼於九十二年一月二十八日十七時五分許，經警在苗栗縣頭份鎮○○里○鄰○○
    路一二四巷十號查獲，經採集其尿液送驗結果，呈甲基安非他命陽性反應，始查
    悉上情。
二、案經苗栗縣警察局竹南分局報請台灣苗栗地方法院檢察署檢察官偵查起訴暨移送
    併案審理。
    理      由
一、右揭事實，業據被告甲○○於本院審理中坦承不諱，且被告於九十年九月三十日
    二十二時五十五分許，在苗栗縣竹南鎮○○路與三泰街口經警查獲時，經採集其
    尿液送驗結果，呈嗎啡及甲基安非他命陽性反應，及九十二年一月二十八日十七
    時五分許，在苗栗縣頭份鎮○○里○鄰○○路一二四巷十號經警查獲時，經採集
    其尿液送驗結果，呈甲基安非他命陽性反應等情，有中山醫學大學附設醫院藥物
    濫用檢測中心檢驗報告及苗栗縣衛生局煙毒尿液檢驗成績書影本各一份附卷可稽
    ，復有被告所有供施用第二級毒品安非他命器具玻璃頭吸食器一個扣案可資佐證
    。又被告前因施用毒品案件，先後經台灣苗栗地方法院裁定送觀察、勒戒後，均
    認無繼續施用毒品傾向，經台灣苗栗地方法院檢察署檢察官分別於八十七年七月
    二十七日以八十七年度偵字第三三七四號及八十八年七月二十三日以八十八年偵
    字第三七九三號為不起訴處分確定在案等情，亦有八十七年度偵字第三三七四號
    及八十八年偵字第三七九三號不起訴處分書二紙、台灣高等法院被告全國前案紀
    錄表一份在卷可憑，是被告上揭自白確與事實相符；從而，本件事證明確，被告
    右揭三犯施用毒品犯行應堪認定，應予依法論科。
二、按海洛因屬於八十七年五月二十日公布之毒品危害防制條例第二條第一項第一款
    規定之第一級毒品，安非他命則屬於同條項第二款規定之第二級毒品。核被告所
    為，係犯毒品危害防制條例第十條第一項之施用第一級毒品罪及同條第二項之施
    用第二級毒品罪。被告施用第一級毒品海洛因及第二級毒品前之持有毒品海洛因
    、安非他命行為，本應以持有論，惟持有後進而施用，其持有之低度行為應被施
    用之高度行為所吸收，故不再論以持有第一級毒品及第二級毒品罪。又公訴人起
    訴意旨雖未敘被告於九十一年九月三十日二十二時五十五分許起回溯前三日內之
    某時許，在不詳處所，以不詳方法，施用第一級毒品海洛因一次之犯行，惟此部
    分犯罪與公訴人起訴之右揭施用第二級毒品罪，既屬相牽連案件，且經檢察官於
    本院審理中當庭追加起訴，本院自應併予審理；又起訴意旨雖未敘及被告自九十
    二年一月二十一日晚上十時三十分許起，於九十二年一月二十六日晚上某時許，
    在其位於苗栗縣頭份鎮民生里一鄰新屋家一一一號之住處內，施用第二級毒品安
    非他命一次之犯行（臺灣苗栗地方法院檢察署九十二年度毒偵字第一０八號移送
    併辦部分），惟此部分訴意旨雖未敘被告於九十二年一月二十六日晚上某時許，
    至九十二年一月二十八日經警採尿起回溯前三日之某時許止，在其所駕駛之砂石
    車內，以不詳方法，施用第二級毒品安非他命多次之犯行（臺灣苗栗地方法院檢
    察署九十二年度毒偵字第三三四號移送併辦部分），惟此部分事實與公訴人起訴
    之右揭犯罪事實部分，既具有連續犯之裁判上一罪關係，自為起訴效力所及，復
    據檢察官當庭請求併案審理，本院自應併予審究，附此敘明。被告先後多次施用
    第二級毒品安非他命之犯行，時間密接，犯罪構成要件相同，顯係基於概括犯意
    而反覆為之，為連續犯，應依刑法第五十六條之規定，論以一罪，並就其施用第
    二級毒品罪部分加重其刑。被告所犯上開二罪間，犯意各別，行為互殊，罪名互
    異，應予分論併罰。爰審酌被告曾於八十六年五月二十二日因違反麻醉藥品管理
    案件，經台灣新竹地方法院判處有期徒刑六月確定，甫於八十六年八月十三日經
    易科罰金執行完畢，有台灣高等法院被告全國前案紀錄表一份在卷可憑，本件被
    告雖未構成累犯，足見其素行仍屬不佳，原應從重量刑，惟參以其施用毒品次數
    、犯後坦承犯行，知所悔悟，態度良好及檢察官具體求刑等一切情狀，而分別從
    輕量處如主文所示之刑，且均諭知易科罰金之折算標準，並合併定其應執行之刑
    及諭知易科罰金之折算標準，以示懲儆。至扣案之玻璃頭吸食器一個，係被告所
    有供施用第二級毒品安非他命之器具，業據被告供明在卷，爰依刑法第三十八條
    第一項第二款之規定予以宣告沒收，併此敘明。
據上論斷，應依刑事訴訟法第二百九十九條第一項前段，毒品危害防制條例第十條第
一項、第二項，刑法第十一條前段、第五十六條、第五十一條第五款、第四十一條第
一項前段、第二項，第三十八條第一項第二款，罰金罰鍰提高標準條例第二條，判決
如主文。
本案經檢察官吳義聰到庭執行職務。
中      華      民      國    九十二    年      五      月      六      日
                                      臺灣苗栗地方法院刑事第二庭
                                          法  官  吳  炳  桂
右正本證明與原本無異。
如不服本判決，應於送達後十日內向本院提出上訴狀（須附繕本），上訴於台灣高等
法院台中分院。
  書記官  楊  慧  萍
中      華      民      國    九十二    年      五      月      十      日
附錄本判決論罪科刑法條全文：
毒品危害防制條例第十條：
施用第一級毒品者，處六月以上五年以下有期徒刑。
施用第二級毒品者，處三年以下有期徒刑。


司法院資訊處製作；財團法人民間司法改革基金會備份。
